# 收购一项业务如何处理

提问人：sisiminglei 时间：2019-02-28 22:15:41
陈版向您确认一下 公司新设一家子公司 A 向另外一家没有关联关系的B 公司收购了其众多业务中的一项汽车销售业务 其收购过程是这样的 公司 5 月份在新公司 A 尚未注册成功时向 B公司汽销业务经营场所派出总经理和财务总监 对这家公司以业务调查的名义正式接管了 7 月份新公司A 注册成功 该日双方签订资产转让协议 约定 A公司按照 B 公司 5 月1 日账面存货、固定资产、建店返利等等账面价值收购 从 5 月 1 日到上述资产完成过户交割日为过渡期间 B 过渡期间损益归A 公司 但是如果B 公司不能协助 A 公司获取厂家该品牌授权该协议作废 A 公司另外与 B签订了为期十年的租赁合同租期从 5 月 1 日算起 A 公司也承担了B 公司这块业务人员工资从 5 月 1 日开始
陈版在这个背景下个人判断 A 公司已经在 5 月 1 日实际接管了 B 公司的该项业务 B 公司这项业务从 5 月 1 日以后发生的收入、成本、费用都应该入 A 公司的账 A 公司购买的 B 公司的资产也应该在 5 月 1 日入A 公司的账但是存在不合理的情况是 A 公司 5 月 1 日尚未成立 A 公司向 B 公司购买的这些资产在过渡期间也没有过户 A公司人员都是通过 B公司银行账户销售车辆 这种情况如何处理比较合适辛苦陈版提供个建议

回答人：chenyiwei
5 月 1 日开始到A 公司成立日之前这段时间内，应该是 A的母公司在运作。假设 5 月 1 日取得对该汽销业务的控制权，则应先由A 的母公司将该业务按照同一控制下合并的原则纳入合并报表范围，到 A 公司成立后再将控制权转移给 A。A 在编制合并报表时，应按《企业会计准则解释第 6号》第二条规定处理。

提问人：sisiminglei 时间：2019-03-01 12:13:07
陈版 我看了相关准则和会计准则解释第 6 号 个人理解下来这个业务应该这样处理先模拟一个从取得控制权日到 A公司成立的财务报表纳入 A公司母公司的合并范围模拟的时候视同非同一控制下企业合并的处理方式如果对价与收购资产的公允价值的差额在模拟报表确认商誉或者营业外收入 到A 公司成立后视同 A 公司跟母公司通过同一控制下合并方式进行的业务合同 做到A 公司单体如果有购买价和账面价值差异进资本公积 由于A公司不需要编制合并报表在年度末 可以通过模拟出来从取得控制权日到年底的该项业务的报表纳入 A 公司母公司的合并 而 A 公司就从成立起开始做账就可以。辛苦陈版帮忙确认一下

回答人：chenyiwei
可以这样理解。本质上就是把 A 公司的母公司合并报表层面对该事项的处理 “下推”到 A 公司报表中。